【裁判字號】    89,訴,782
【裁判日期】    890522
【裁判案由】    毒品危害防制條例
【裁判全文】
臺灣臺中地方法院刑事判決                          八十九年度訴字第七八二號
    公  訴  人  臺灣台中地方法院檢察署檢察官
    被      告  甲○○
右列被告因違反毒品危害防制條例案件，經檢察官提起公訴（八十九年度毒偵字第一
四一一號），本院判決如左：
    主      文
甲○○連續施用第一級毒品，處有期徒刑玖月，扣案之海洛因壹包（淨重零點壹柒公
克、包裝重零點貳公克）沒收銷燬之、注射針筒壹支沒收；又連續施用第二級毒品
，處有期徒刑柒月，扣案之燈炮吸食器壹個、塑膠吸管壹支沒收銷燬之；應執行有期
徒刑壹年貳月，扣案之海洛因壹包（淨重零點壹柒公克、包裝重零點貳公克）、燈
炮吸食器壹個及塑膠吸管壹支沒收銷燬之，注射針筒壹支沒收。
    事      實
一、甲○○於民國八十七年六月間，因施用毒品案件，經臺灣苖栗地方法院以八十七
    年度毒聲字第二二二號裁定送觀察、勒戒後，認無繼續施用毒品之傾向，經臺灣
    苖栗地方法院檢察署檢察官於八十七年十月三十日以八十七年度偵字第二三五八
    號予不起訴處分確定；復於八十八年三月間，又因施用毒品案件，經依本院八十
    八年度毒聲字第一七一七號裁定送觀察、勒戒後，認無繼續施用毒品之傾向，經
    臺灣台中地方法院檢察署檢察官於八十八年三月三十日以八十八年度偵字第七四
    三四號予不起訴處分確定；再於八十八年四月九日晚上七時許，在台中市○○路
    一四六號湯姆熊遊藝場內，施用第二級毒品安非他命一次，嗣於八十八年四月十
    日為警查獲，經依本院於同日裁定送臺灣台中戒治所施以強制戒治，所涉刑罰部
    分，經臺灣台中地方法院檢察署檢察官於八十八年四月十六日以八十八年度偵字
    第九三九八號予以起訴，遞經臺灣高等法院台中分院於八十八年十月十九日以八
    十八年度上易字第二Ｏ六七號判處有期徒刑六月確定。甲○○於八十八年八月三
    十日經本院裁定停止戒治，所餘戒治期間付保護管束，詎甲○○於保護管束期間
    猶不知悔改，竟基於概括之犯意，自八十八年十一月下旬某日起至八十九年二月
    十五日止，在台中市○○○○街一六六巷一號四樓之三房間內，連續以針筒注射
    之方式施用第一級毒品海洛因多次；又自八十八年十一月下旬起至八十九年二月
    十五日晚上七時許止，在上揭處所，以將安非他命置放在玻璃球管內，用火燒烤
    成煙吸食之方式，連續施用第二級毒品安非他命多次。嗣於八十九年二月十六日
    上午十一時許，在台中市○○○街一五四號附近為警查獲，並扣得海洛因一包（
    淨重Ｏ．一七公克、包裝重Ｏ．三二公克）及甲○○所有供犯罪所用之注射針筒
    一支；甲○○並帶同警員至其台中市○○○○街一六六巷一號四樓之三房間內，
    查扣得其所有專供施用毒品之器具燈炮吸食器（起訴書誤載為玻璃球）一個及塑
    膠吸管一支。
二、案經台中市警察局第五分局報請臺灣台中地方法院檢察署檢察官偵查起訴。
    理      由
一、訊據被告甲○○對於施用第一級毒品海洛因之事實坦承不諱，惟矢口否認施用安
    非他命之犯行，辯稱：其確實沒有施用安非他命云云。然查：右揭被告施用第二
    級毒品安非他命之事實，業據被告於警訊（偵查卷第十四頁警訊筆錄）及偵查中
    （偵查卷第三十頁背面）坦承不諱，復有扣案之燈炮吸食器一個、塑膠吸管一支
    可資佐證，且被告於八十九年二月十六日上午十一時許為警查獲後所採取之尿液
    ，經送台中市衛生局檢驗結果確呈甲基安非他命陽性反應，有該局尿液檢驗成績
    書影本一份附於本院卷可稽，足見被告確有施用第二級毒品安非他命，允無疑義
    。又被告施用海洛因之犯行，復有扣案之海洛因一包（淨重Ｏ．一七公克、包裝
    重Ｏ．三二公克）及注射針筒一支可資佐證，該海洛因一包經送法務部調查局鑑
    定結果，確含有海洛因成分，有該局編號第000000000號鑑定通知書一
    份附於本院卷可按，又被告於被查獲後所採取之尿液，經送檢驗結果亦呈嗎啡（
    海洛因之代謝物）陽性反應，有前開台中市衛生局尿液檢驗成績書可參，被告此
    部分之自白核與事實相符。被告曾於八十七年六月間，因施用毒品案件，經臺灣
    苖栗地方法院以八十七年度毒聲字第二二二號裁定送觀察、勒戒後，認無繼續施
    用毒品之傾向，經臺灣苖栗地方法院檢察署檢察官於八十七年十月三十日以八十
    七年度偵字第二三五八號予不起訴處分確定；復於八十八年三月間，又因施用毒
    品案件，經依本院八十八年度毒聲字第一七一七號裁定送觀察、勒戒後，認無繼
    續施用毒品之傾向，經臺灣台中地方法院檢察署檢察官於八十八年三月三十日以
    八十八年度偵字第七四三四號予不起訴處分確定；再於八十八年四月九日晚上七
    時許，施用第二級毒品安非他命一次，嗣於八十八年四月十日為警查獲，經依本
    院於同日裁定送臺灣台中戒治所施以強制戒治，所涉刑罰部分，經臺灣高等法院
    台中分院於八十八年十月十九日以八十八年度上易字第二Ｏ六七號判處有期徒刑
    六月確定，此有臺灣台中地方法院檢察署刑案資料查註紀錄表、臺灣高等法院台
    中分院八十八年度上易字第二Ｏ六七號判決正本一份附於偵查卷可稽；甲○○於
    八十八年八月三十日經本院裁定停止戒治，所餘戒治期間付保護管束，詎甲○○
    於保護管束期間再犯本件施用毒品犯行，被告係五年內三犯以上施用毒品罪，其
    犯行洵堪認定。
二、按犯毒品危害防制條例第十條之罪者，檢察官應先將被告送勒戒處所觀察、勒戒
    ，其期間不得逾一月；經觀察、勒戒後，無繼續施用毒品傾向者，應由檢察官為
    不起訴之處分，有繼續施用毒品之傾向者，由檢察官聲請法院令入戒治處所施以
    強制戒治，其期間為一年；依前項規定為不起訴之處分後，五年內再犯第十條之
    罪，經觀察、勒戒後，認有繼續施用毒品之傾向或三犯以上者，不適用前項之規
    定，毒品危害防制條例第二十條第一項、第二項、第三項定有明文。核被告所為
    ，係犯毒品危害防制條例第十條第一項之施用第一級毒品罪、同法條第二項之施
    用第二級毒品罪。被告先後多次施用第一、二級毒品之犯行，均各時間緊接，犯
    罪構成要件相同，顯係基於概括之犯意反覆為之，為連續犯，均應依刑法第五十
    六條之規定論以一罪，並依法加重其刑。被告持有第一級及第二級毒品之低度行
    為，分別為其施用第一級及第二級毒品之高度行為所吸收，不另論罪。所犯上開
    二罪，犯意各別，犯罪構成要件互殊，應予分論併罰。爰審酌被告犯罪之動機、
    目的、手段、品性及智識程度、迭犯施用毒品罪，足見其無悔改之意，及施用毒
    品犯罪原具自戕性格等一切情狀，量處如主文所示之刑，並定其應執行之刑。扣
    案之海洛因一包（淨重Ｏ．一七公克、包裝重Ｏ．三二公克）係查獲之毒品；另
    燈炮吸食器一個、塑膠吸管一支係被告所有專供施用安非他命之器具，此據被告
    於警訊時供述屬實，均應依毒品危害防制條例第十八條第一項前段之規定沒收銷
    燬之；又注射針筒一支係被告所有供施用海洛因之物，惟尚非專供施用毒品之器
    具，爰依刑法第三十八條第一項第二款之規定宣告沒收。
據上論斷，應依刑事訴訟法第二百九十九條第一項前段、毒品危害防制條例第十條第
一項、第二項、第二十條第三項前段、第十八條第一項前段、刑法第十一條前段、第
五十六條、第五十一條第五款、第三十八條第一項第二款，判決如主文。
本案經檢察官許萬相到庭執行職務。
中      華      民      國      八十九    年      五    月      二十二  日
                                      臺灣臺中地方法院刑事第七庭
                                          法  官  簡  源  希
右正本證明與原本無異。
如不服本判決，應於判決送達後十日內向本院提出上訴狀，上訴於臺灣高等法院臺中
分院( 須附繕本 )。
                                          書記官
中      華      民      國      八十九    年      五    月      二十二  日
附錄論罪科刑法條：
毒品危害防制條例第十條第一項：施用第一級毒品者，處六月以上五年以下有期徒刑
                              。
                      第二項：施用第二級毒品者，處三年以下有期徒刑。


司法院資訊處製作；財團法人民間司法改革基金會備份。
